Inventaris van het archief van het Openbaar Lichaam Rijnmond, (1962) 1965-1987 (1989)
Nationaal Archief, Den Haag
- ARCHIEF VAN HET OPENBAAR LICHAAM RIJNMOND (1962) 1975 - 1986 (1987)
  - Bijzonder, 1.2.
    - Taakuitoefening door het Openbaar Lichaam Rijnmond, 1.2.2.
      - Verkeer en vervoer, 1.2.2.06.
        - Oeververbindingen; bruggen en tunnels; tolheffing, 1.2.2.06.3.
          - Rapporten en vergaderstukken van de werkgroep Verkeersveiligheid Algerabrug, 1984 - 1985; 4394
          - "Notaris", een verkeerskundige verkenning naar de invloed van de aanleg van een nieuwe brug op de verkeerssituatie rond de Van Brienenoordbrug te Rotterdam, 1985; 4395
            Met voorstukken, 1983 - 1985
        - Verkeer en vervoer te land; openbaar vervoer, 1.2.2.06.4.
          - Verkennings- en studiecommissies, 1.2.2.06.4.1.
            - Adviesraad Openbaar Personenvervoer (AOV), 1980-1985; 4396-4401
              - Instelling en samenstelling, 1980 - 1985, 4396
              - Vergaderingen, 1983 - 1985, 4397
              - Vergaderingen van het presidium, 1983 - 1985, 4398
              - Vergaderingen van de kamer Zuidoost, 1983, 4399
              - Vergaderingen van de kamer Noordoost, 1983 - 1984, 4400
              - Vergaderingen van de kamer Zuidwest, 1984, 4401
          - Vervoer per rail; trein, tram en metro, 1.2.2.06.4.2.
            - Tekeningen betreffende de metroverbinding Hoogvliet-Spijkenisse, 1967; 4402
            - Werkgroep railverbinding Ridderkerk, 1972-1976; 4403-4404
              - Tekeningen, 1972, 4403
              - Rapport, 1976, 4404
            - Interimrapport van de werkgroep Kethel-Holy-Broekpolder II betreffende de aanleg van een railverbinding Rotterdam-Schiedam-Vlaardingen, 1975; 4405
            - Rapportages van de werkgroepen voor openbaar vervoer in het Rijnmondgebied, 1979 - 1985., 4406-4410
              - Rijnmond-Noordoost, 1979, 1983, 4406
                Met voor- en nastukken, 1979 - 1983
              - Vlaardingen Noord, 1983, 4407
              - Rijnmond Zuid-Oost, 1983, 4408
                Met voor- en nastukken, 1980 - 1984
              - Rijnmond-Zuidwest, 1984, 4409
              - Rijnmond-Noordwest, 1985, 4410
                Met voor- en nastukken, 1984 - 1985
            - Notities inzake de kwaliteit van de metrodienst tussen Rotterdam en Spijkenisse, 1980 - 1983., 4411
          - Vervoer over de weg; bus, taxi, 1.2.2.06.4.3.
            - Verbetering van busverbindingen in de gemeente Barendrecht, 1970-1979; 4412
            - Enquêtes inzake het gebruik van de buslijnen Capelle/Krimpen-Rotterdam, 1975-1980; 4413
            - Vergaderingen van de werkgroep Buslijnen Ridderkerk-Rotterdam, 1976-1977; 4414
            - Regionalisering van het openbaar vervoer in het Rijnmondgebied, 1977-1981; 4415
            - Goederenvervoer Rijnmond, 1978-1984; 4416-4417
              - Nota, 1982, 4416
                Met voorstukken en actualiseringen, 1978 - 1984
              - Reacties van diverse partijen, 1981 - 1982, 4417
            - Tarieven van stads- en streekvervoer, 1979-1985; 4418
            - Instelling van een recreatiebus "Brielse Maas", 1983-1984; 4419
            - Bevordering van het gebruik van bus- en trambanen door groepsvervoer en taxi's, 1983 - 1985., 4420
        - Verkeer en vervoer te water; havens, 1.2.2.06.5.
          - Verkeer en vervoer te water, 1.2.2.06.5.1.
            - Notitie inzake binnenscheepvaart, 1983; 4421
            - Nota "Seinvoering schepen met gevaarlijke stoffen in zeehavengebieden", 1986; 4422
          - Veerverbinding, 1.2.2.06.5.2.
            - Veerverbinding tussen Vlaardingen en Pernis, 1981-1985; 4423-4425
              - Veerdienst verzorgd door rederij Steinmann, 1981 - 1983, 4423
              - Hervatting van de veerdienst, 1983 - 1984, 4424
              - Veerdienst verzorgd door Stichting Veerdienst de Nieuwe Maas, 1984 - 1985, 4425
          - Havens; havenaanleg, 1.2.2.06.5.3.
            - Jaaroverzicht van de Inspectie haven- en expeditiebedrijven 1977 en een ingekomen brief van burgemeester en wethouders van Rotterdam betreffende standaardvoorwaarden voor brandveiligheid van gevaarlijke stoffen, 1978; 4426
            - Vergaderingen van de Regionale raad van advies voor de haven- en sociaal-economische ontwikkeling, 1980-1985; 4427
            - Commissie Rijn- en Maasmond, 1980-1986; 4428-4435
              - Instelling en samenstelling, 1980 - 1985, 4428
              - Vergaderingen, 1981 - 1986., 4429-4434
                - 1981, 4429
                - 1982, 4430
                - 1983, 4431
                - 1984, 4432
                - 1985, 4433
                - 1986, 4434
              - Rapport "De Ruimtelijke aspecten van het Havengebied in Rijnmond" inzake de betekenis van het havengebied voor bedrijfsvestiging, 1981, 4435
        - Verkeer en vervoer door de lucht; luchthavens, 1.2.2.06.6.
          - Nota inzake het vliegveld Rotterdam, 1969; 4436
          - Beantwoording van schriftelijke vragen inzake de veiligheid van het luchtverkeer, 1974 - 1982; 4437
          - Rapport "De luchthaven Zestienhoven. Planologische overwegingen rond een herbestemming", 1975; 4438
          - Vergunning, verleend door het ministerie van Verkeer en Waterstaat aan Rotterdam Airlines, voor het uitvoeren van luchtdiensten op vliegveld Zestienhoven, 1977-1983; 4439
          - Studiegroep relokalisatie luchthaven Rotterdam, 1980-1981; 4440-4447
            - Samenstelling en werkzaamheden, 1980, 4440
            - Onderzoek naar de mogelijkheid van relokalisatie in de Hoeksche Waard, 1980 - 1981, 4441
            - Vergaderingen, 1980 - 1981., 4442-4444
              - 1980, 4442
              - 1981, jan. 27 - juni 10, 4443
              - 1981, juni 25, 4444
            - Vergaderingen van de Werkgroep taakonderdeel B, 1981, 4445
            - Vergaderingen van de Werkgroep taakonderdeel C, 1981, 4446
            - Eindrapport "Een nieuwe toekomst voor de luchthaven Rotterdam", 1981, 4447
          - Rapport "Het belang van een luchthaven voor de Rotterdamse regio" van de Ambtelijke wergroep Zestienhoven, 1981; 4448
          - Rapport "Geluidsbelastingcontouren Zestienhoven. Een inventarisatie", 1985; 4449
          - Vergaderingen van de Ambtelijke werkgroep contouren Zestienhoven, 1985; 4450
          - Rapport "Verkenning tweede baan Zestienhoven", alsmede kort verslag van de eerste vergadering van de werkgroep Ruimtelijke Ordening Verkenning Zestienhoven, 1985; 4451
        - Leidingenstraten; transportleidingen, 1.2.2.06.7.
          - Nota "Regeling van leidingen in bestemmingsplannen", 1983; 4452
            1.2.2.06.8. Telecommunicatie; regionale omroep
          - Oprichting van een regionale omroep voor het Rijnmondgebied, 1975-1985; 4453
      - Economische aangelegenheden, 1.2.2.07.
        - Economische ontwikkeling van het Rijnmondgebied; economisch onderzoek, 1.2.2.07.1.
          - Ontwikkelingsprogrammering, 1969-1978; 4454-4457
            - Samenstelling van werkgroep, begeleidingsgroep en ambtelijke kerngroep, 1969 - 1976, 4454
            - Begeleiding en evaluatie door de Vereniging van Nederlandse Gemeenten, 1975 - 1978, 4455
            - Vergaderingen van de Ambtelijke werkgroep ontwikkelings-programmering, 1975 - 1978, 4456
            - Vergaderingen van de Kerngroep ontwikkelingsprogrammering, 1975 - 1978, 4457
          - Notitie met betrekking tot de formulering van een kantorenbeleid voor het Rijnmondgebied met een uitvoerend onderzoek, 1974-1976; 4458
          - Inventariserend onderzoek in de sector metaalnijverheid, 1975-1976; 4459
          - Inventariserend vooronderzoek structuuronderzoek chemie en aardolieraffinage, 1975 - 1976; 4460
          - Nota inzake de achtergrond en opzet van regionale sectorstructuuronderzoeken, 1975 - 1976; 4461
          - Economisch, sociologisch en statistisch onderzoek Rijnmondgebied (ESSOR), 1975-1978; 4462-4466
            - Vergaderingen van de ESSOR-stuurgroep, 1975 - 1981., 4462-4463
              - 1975-1976, 4462
              - 1977-1981, 4463
            - Rapport "Onderzoek goederenstromen voor de goederengroep granen, veevoeder, oliezaden, oliën en vetten" van de ESSOR werkgroep Goederenstroom met het onderzoekprogramma goederenstromen, 1976 - 1977, 4464
            - Rapport "Een prognose van economische ontwikkelingen in het Rijnmondgebied tot 1980" van de ESSOR-werkgroep, 1977, 4465
            - Inventarisatie van cijfermateriaal aangaande regionaal economische verschijnselen met nadruk op de Rijnmondregio door de ESSOR-projectgroep Statistiek, 1978, 4466
          - Reactie op de Economische Structuurnota "Selectieve Groei", 1976; 4467
          - Reactie op de Interimnota "Landinrichtingswet", 1976; 4468
          - Gezamenlijke reactie van Rijnmond en de gemeente Rotterdam op de ontwerpwet Wet Investeringsrekening (WIR), 1977-1981; 4469
          - Regionaal Economisch Plan, 1978-1981; 4470-4472
            - Nota's betreffende het Regionaal Economisch Plan, 1978 - 1981, 4470
            - Rapport "Economische ontwikkelingen in het Rijnmondgebied tot 1986 bij ongewijzigd beleid", 1979, 4471
              Met nastukken 1979 - 1980
            - Rapport "Verkenningen", 1979, 4472
          - Statistieken van vestigingen en werkzame personen in Rijnmond over de jaren 1980, 1981, 1983 - 1985, 1980-1985; 4473
          - Oprichting van de Stichting Startfonds Rijnmond, in samenwerking met de Nederlandsche Middenstands Bank, 1982-1983; 4474
          - Regionaal acquisitie- en promotieplan Rijnmond inzake het bedrijfsvestigingsklimaat, 1982-1984; 4475
          - Rapport "Ruimte voor kantoren, een analyse van de kantorenmarkt in het Rijnmondgebied", alsmede reacties, 1983-1984; 4476
          - Overleg met diverse partijen inzake regionaal sociaal-economisch beleid in de regio's Rijnmond en Drechtsteden, 1983-1986; 4477
          - Nota: "Op (onder)zoek naar economisch herstel", 1984; 4478
          - Notitie "Naar een regionaal sociaal economisch beleid voor de Randstad", 1984; 4479
            Met uitwerkingsnota: "Activiteitenprogramma Randstad Overleg Economische Zaken", 1986
          - Nota "Ruimte voor werken" inzake de ruimtelijke gevolgen van een beleid gericht op economische groei en volledige werkgelegenheid, 1991; 4480
        - Overlegorganen op het gebied van handel en economie, 1.2.2.07.2.
          - Instelling, samenstelling en vergaderstukken van de Begeleidingscommissie voor het metaalonderzoek, 1975-1977; 4481
          - Raad van Advies voor de Haven en Sociaal-economische Ontwikkeling, 1979-1985; 4482-4484
            - Instelling en samenstelling, 1979 - 1985, 4482
            - Vergaderstukken, 1980, 4483
            - Vergaderstukken, 1981, 4484
          - Overleg met de Commissie van Advies (Ministerie van Economische Zaken) inzake het vrijwaren van boorwerken in kwetsbare gebieden, 1980-1983; 4485
          - Vergaderstukken van de Ambtelijke werkgroep milieu-economie, alsmede een rapport betreffende de baten van het regionaal milieubeleid en stukken betreffende de instelling en samenstelling van de werkgroep, 1984-1985; 4486
        - Agrarische aangelegenheden; land- en tuinbouw, 1.2.2.07.3.
          - Vergaderingen van het overlegverband tussen het bestuur van de Veiling Zuid-Holland Zuid en Rijnmond, 1974-1986; 4487-4489
            - Instelling en verslagen, 1974 - 1977, 4487
            - Agenda's en bijlagen, 1974 - 1977, 4488
            - Samenstelling, taak en verslagen, 1978 - 1986, 4489
          - Notities inzake kleine recreatieve voorzieningen in het kader van de Ruilverkaveling Voorne - Putten, 1977-1979; 4490
          - Agenda's en bijlagen van de vergaderingen van het Agrarisch overlegverband Rijnmond, 1978-1986; 4491-4497
            - 1978-1980, 4491
            - 1981, 4492
            - 1982, 4493
            - 1983, 4494
            - 1984, 4495
            - 1985, 4496
            - 1986, 4497
          - Vaststelling van de nota "Agrarische aangelegenheden", met reacties, 1981-1982; 4498
          - Rapporten van de werkgroep Nieuw-Reijerwaard inzake vestigingsmogelijkheden voor tuinbouw, 1982-1984; 4499
          - Notities inzake agrarische aangelegenheden, 1983-1984; 4500
        - Bedrijven en industrie in het Rijnmondgebied, 1.2.2.07.4.
          - Onderzoek naar bedrijfsterreinen en vestigingsplaatsen voor industrie, 1.2.2.07.4.1.
            - Beantwoording van schriftelijke vragen aan het Dagelijks Bestuur van de PvdA inzake de beschikbaarheid van bedrijfsterreinen in het Rijnmondgebied, 1980; 4501
            - Nota's en notities inzake de herstructurering van bedrijfs- en industrieterreinen, 1982 - 1984; 4502
            - Databank van bedrijfsterreinen in Rijnmond, 1985; 4503
            - Onderzoeken naar de geschiktheid van de vestiging van een goederendistributie-centrum nabij de Eemhaven-Waalhaven, 1985; 4504
            - Voortgangsrapportage van het actieprogramma herstructurering bedrijfsterreinen, 1985 - 1986; 4505
          - Bedrijven- en instellingenregister (BIR), 1.2.2.07.4.2.
            - Instelling en samenstelling van de bestuurlijke begeleidingscommissie, 1975-1977; 4506
            - Bestuursreglement, 1975-1978; 4507
            - Samenstelling van de beheerscommissie, 1976-1977; 4508
            - Nota "Bedrijven- en Instellingenregister Openbaar Lichaam Rijnmond", 1976-1977; 4509
            - Resultaten 1977: statistiek van vestigingen en werkzame personen, 1978; 4510
            - Onderzoek naar de realisering van een transactiegeoriënteerd systeem, 1978-1979; 4511
            - Nota "De dynamiek in het bedrijvenbestand in Rijnmond", 1982; 4512
              Met nastuk, 1983.
          - Selectief investeringsbeleid; Wet Selectieve Investeringsregeling (SIR), 1.2.2.07.4.3.
            - Proefprocedure in het kader van het SIR-vergunningenbeleid, 1975; 4513
            - Nota's en notities inzake de uitvoering van de Wet Selectieve Investeringsregeling in relatie tot de milieuwetgeving en de Wet op de Ruimtelijke Ordening, onder andere naar aanleiding van de "Kruwalzaak", 1975-1976; 4514
            - Voorbereiding van de Wet SIR met name overleg met het ministerie van Economische Zaken, 1975-1982; 4515
            - Coördinatie van vergunningen ten behoeve van bedrijfsvestigingen in het Rijnmondgebied, 1975-1983; 4516
            - Standaardisering van correspondentie en procedurele wijzigingen betreffende de Wet SIR, 1977-1981; 4517
            - Instelling, subsidiëring, verslagen en jaarverslagen van het Coördinatiebureau Vergunningen Rijnmond, 1978-1984; 4518
            - Toepassing van een heffingstelsel met betrekking tot het SIR-vergunningenbeleid en reacties van derden op afschaffing van SIR-heffingen, 1979-1982; 4519
            - Jaarverslagen Wet SIR, 1979-1983; 4520-4521
              - 1978-1979, 4520
              - 1980-1982, 4521
            - Handboek SIR, 1982; 4522
            - Intrekken van de wet SIR en vereenvoudiging van de procedure, 1983; 4523
          - Industrievestiging in het Rijnmondgebied, 1.2.2.07.4.4.
            - Advisering aan de Planologische werkcommissie voor de concessie Rijswijk (Zuid-Holland) inzake de uitbreiding en aanleg van boorlocaties, leidingen en meetstations in het Rijnmondgebied, 1982-1985; 4524
        - Energievoorziening; energiebeleid, 1.2.2.07.5.
          - Motie van de PvdA inzake de vestiging van een kernenergiecentrale op de Maasvlakte, alsmede reacties van Rijnmond, 1973-1978; 4525
          - Nota "Energiebeleid van Rijnmond en de gemeente Rotterdam" als reactie op de energienota van de minister van Economische Zaken, 1974-1976; 4526
          - Beleidsnota's L.P.G., opgesteld door de ambtelijke werkgroep van het Nederlands Maritiem Instituut met reacties, 1979-1980; 4527-4528
            - Deel 1, 1979, 4527
            - Deel 2, 1980, 4528
          - L.P.G. aanlanding algemeen, waaronder nota's en diverse reacties, 1979-1980; 4529-4530
            - 1979, 4529
            - 1980, 4530
          - Beantwoording van schriftelijke vragen van G. Kooreman en U. van Rijn (PvdA) inzake de milieuaspecten van kolenenergie, 1980; 4531
          - Rapport inzake energiebesparing, 1980; 4532
          - Beleidsnota "Overslag kolen", alsmede reacties, 1980-1982; 4533
          - Motie van de Raad van Spijkenisse inzake energiekostenstijgingen, alsmede reactie van Rijnmond, 1981-1982; 4534
          - Beleidsnota inzake het gebruik van kolen, 1982-1983; 4535
          - Nota "De toepassing van windturbines in de Rijnmondgemeenten", 1983-1984; 4536
        - Winkelvoorziening in het Rijnmondgebied, 1.2.2.07.6.
          - Onderzoek "Winkelinventarisatie Rijnmond", 1972-1977; 4537
          - Onderzoek naar de knelpunten in de distributieve voorzieningen van Rijnmond, 1975-1978; 4538
          - Distributie-planologisch onderzoek Rijnmond, uitgevoerd door Stichting Het Nederlands Economisch Instituut te Rotterdam, 1979-1982; 4539-4540
            - Rijnmond - Noordoost, 1979, 4539
            - Rijnmond - Zuidwest, 1982, 4540
          - Rapport "Grootschalige solitaire detailhandel in Zuid-Holland", 1982; 4541
          - Nota "Perifere detailhandel in de provincie Zuid-Holland", 1985; 4542
      - Arbeid en werkgelegenheid, 1.2.2.08.
        - Overlegorganen, 1.2.2.08.1.
          - Rapporten van de werkgroep Bouwcapaciteiten en Werkgelegenheid, 1976; 4543
          - Notitie "Leerlingenbouwplaatsen" van de Werkgroep leerlingenbouwplaatsen in het Rijnmondgebied, 1984; 4544
        - Arbeidsmarkt, 1.2.2.08.2.
          - Vaststelling van de Verordening Arbeidsmarktgegevens door het provinciale Bestuur Zuid-Holland, 1976-1977; 4545
          - Analysering van de werkloosheidsproblematiek in het Rijnmondgebied, 1978-1979; 4546
          - Onderzoek naar de arbeidssituatie van gehuwde vrouwen door de werkgroep Vrouw en arbeid, 1978-1981; 4547
          - Rapport "Onderzoek naar de aansluitingsproblematiek bij de arbeidsmarkt" in samenwerking met Gewestelijk Arbeidsbureau Rotterdam, 1981; 4548
          - Reactie op de arbeidsmarktbeschrijving van de Provincie Zuid-Holland over het jaar 1979, 1981; 4549
          - Arbeidskrachtentelling ten behoeve van het Centraal Bureau voor de Statistiek, 1981 - 1985., 4550-4552
            - 1981, 4550
            - 1983, 4551
            - 1985, 4552
          - Kwalitatief onderzoek onder jongeren inzake het Garantieplan Rijnmond door het Instituut voor Psychologisch Marktonderzoek, 1984; 4553
        - Werkgelegenheid, 1.2.2.08.3.
          - Verslagen van vergaderingen van de Begeleidingsgroep werkgelegenheids-onderzoek Spijkenisse, 1976-1980; 4554
          - Overdracht van het TABIR-pakket (informatiesysteem met betrekking tot vestigingenregistratie en werkgelegenheidsenquetering) aan het ministerie van Sociale Zaken ten behoeve van een landelijk informatiesysteem inzake arbeidsorganisaties, 1980-1983; 4555
            Bevat een toespraak van de minister, 1983
          - Nota's "Werkgelegenheid en economisch beleid Rotterdam; brood op de plank", 1981-1982.; 4556
          - Rapporten "Werk - werkloos Rotterdam - Rijnmond 1983 en 1985", 1984-1985; 4557
      - Maatschappelijke zorg, 1.2.2.09.
        - Overlegorganen op het gebied van de maatschappelijke zorg en welzijn, 1.2.2.09.1.
          - Reactie op de nota "Voorlopige uitgangspunten en doelstellingen" van het College van Overleg van het intergemeentelijk overlegorgaan Midden Holland, 1975-1976; 4558
          - Eindrapport en vergaderingen van de werkgroep Coördinatie welzijnsbeleid, 1977-1978; 4559
        - Zorg voor zieken en gewonden; ambulancevervoer, 1.2.2.09.2.
          - Notitie "Ziekenhuisvoorzieningen op Voorne - Putten", 1976-1977; 4560
          - Nota "Ambulancevervoer", 1979; 4561
          - Notitie "Knelpunten uitvoering Wet ambulancevervoer", 1980-1985; 4562
          - Instelling van een intramurale inrichting voor volwassenen en dubbel gehandicapten, 1981-1983; 4563-4564
            - Correspondentie, 1981 - 1983, 4563
            - Overleg met diverse partijen, 1982 - 1983, 4564
          - Reductie van ziekenhuisbedden in Rijnmond, 1982-1983; 4565-4567
            - Uitgangspunten van beleid als reactie op het beddenreductievoorstel van de minister, 1982, 4565
            - Standpuntbepaling ten aanzien van de reductie van het aantal ziekenhuisbedden in Rijnmond, 1983, 4566
            - Nota "Basismateriaal", betreffende het aantal ziekenhuisbedden, 1983, 4567
          - Notitie inzake de plannings- en verzorgingsgebieden van psychiatrische ziekenhuizen in het Rijnmondgebied, 1983; 4568
          - Rapport "Ziekenhuisvoorzieningen op Voorne-Putten", 1985; 4569
        - Sociale zorg; Algemene Bijstandswet, 1.2.2.09.3.
          - Notitie betreffende emancipatiebeleid bij de lagere overheid, alsmede reacties en adviezen van diverse gemeenten, 1967-1982; 4570
          - Beleid ten aanzien van buitenlandse werknemers, 1975-1981; 4571
          - Beleid ten aanzien van culturele minderheden, 1975-1981; 4572
          - Inventarisatie van bejaarden- en gezinsvoorzieningen in het Rijnmondgebied, 1978; 4573
          - Notitie "Zorgen voor ouderen", 1982-1983; 4574
          - Notitie inzake statistische gegevens van minderheidsgroepen in het Rijnmondgebied, 1985; 4575
      - Volksontwikkeling en -opvoeding; cultuur, 1.2.2.10.
        - Algemeen, 1.2.2.10.1.
          - Rapport inzake het onderzoek naar de vervoerssituatie van gehandicapte scholieren in het Rijnmondgebied, 1973-1980; 4576
          - Statistisch jaarboek "Rijnmond in Cijfers", 1977-1985; 4577-4579
            - Uitgaven 1977 - 1980, 1977 - 1982, 4577
            - Uitgaven 1982 - 1984, 1983 - 1985, 4578
            - Uitgave 1985, 1985, 4579
        - Onderwijs, 1.2.2.10.2.
          - Onderwijsbeleid; onderwijs in het Rijnmondgebied, 1.2.2.10.2.1.
            - Inventarisatie van verschillende soorten onderwijs in het Rijnmondgebied, 1971; 4580
            - Nota's inzake adviezen voor het Plan van Scholen, 1974-1986; 4581-4594
              - 1978 - 1980, 1974 - 1977, 4581
              - 1979 - 1981, 1975 - 1978, 4582
              - 1980 - 1982, 1976 - 1982, 4583
              - Experimentele advisering 1979 - 1981, 1977 - 1978, 4584
              - Experimentele advisering 1980 - 1982, 1979 - 1980, 4585
              - Experimentele advisering 1981 - 1983, 1979 - 1980, 4586
              - 1981 - 1983, 1978 - 1980, 4587
              - 1982 - 1984, 1979 - 1981, 4588
              - 1983 - 1985, 1980 - 1982, 4589
              - 1985 - 1987, 1981 - 1985, 4590
              - 1984 - 1986, 1982 - 1984, 4591
              - 1986 - 1988, 1982 - 1985, 4592
              - 1987 - 1989, 1984 - 1986, 4593
              - 1988 - 1990, 1985 - 1986, 4594
            - Begeleidingsgroep inventarisatie schoolgebouwensituatie en leerlingenverloop in het Rijnmondgebied, 1978-1984; 4595-4610
              - Instelling, 1978 - 1980, 4595
              - Vergaderingen, 1979 - 1984., 4596-4601
                - 1979-1980, 4596
                - 1981, 4597
                - 1982, 4598
                - 1983, febr. 9 - juli 7, 4599
                - 1983, sept. 9 - dec. 14, 4600
                - 1984, 4601
              - Eindrapportage, 1984., 4602-4609
                - Eindrapportage met bijlagen A tot en met E en G, 1984, 4602
                - Bijlage F inzake Capaciteitsuitdraaien per school voor de jaren 1980 en 1995, 1984., 4603-4608
                - Peildatum 1985, deel 1, 1984, 4603
                - Peildatum 1985, deel 2, 1984, 4604
                - Peildatum 1985, deel 3, 1984, 4605
                - Peildatum 1995, deel 1, 1984, 4606
                - Peildatum 1995, deel 2, 1984, 4607
                - Peildatum 1995, deel 3, 1984, 4608
                - Bijlage H en bijlagenboek, 1984, 4609
              - Nota: "Wegwijzer educatieve planning", 1979, 4610